臺北高等行政法院裁定
110年度訴字第1534號
原      告  德卡倫部落                                  

代  表  人  林明禮                                      

原      告  石玉凰                                      

            黃頌恩                                      

            陳淑雍              
            楊純宜                                      

共      同
訴訟代理人  郭鴻儀  律師
被      告  花蓮縣政府                            
代  表  人  徐榛蔚                  
參  加  人  臺灣水泥股份有限公司                        

代  表  人  張安平                                  
上列當事人間建築執照事件，原告不服民國110年10月22日台內
訴字第1100039036號訴願決定，提起行政訴訟，本院裁定如下：
　　主  文
臺灣水泥股份有限公司應獨立參加本件訴訟。 　　
　　理  由
一、按行政法院認為撤銷訴訟之結果，第三人之權利或法律上利
    益將受損害者，得依職權命其獨立參加訴訟，行政訴訟法第
    42條第1項定有明文。
二、緣參加人為「和平水泥廠計畫」開發案之開發單位，前經行
    政院環境保護署（下稱環保署）以86年8月2日(85)環署綜字
    第50164號公告該開發案「和平水泥廠計畫環境影響說明書
    」審查結論，其後遞經該署及被告分別審查通過其環境影響
    差異分析報告、第2次及第3次環境影響差異分析報告在案。
    嗣前揭開發範圍內建築物原規劃1、2、3號水泥旋窯系統，
    因參加人就其中3號旋窯系統預定地申請變更為「台泥DAKA
    再生資源利用中心」新建工程（下稱系爭建案），依環境影
    響評估法第16條第1項及同法施行細則第37條規定提送「第4
    次環境影響差異分析報告」，經花蓮縣環境評估審查委員會
    審核修正通過，被告乃以109年11月18日府環綜字第1090229
    136號函通知參加人，繼以109年12月18日府環綜字第109025
    2902號函同意備查參加人檢送之定稿本，原告對被告審核同
    意參加人之「第4次環境影響差異分析報告」不服，業經提
    起行政訴訟，現由本院以110年度訴字第618號審理中。
㈡、嗣參加人乃就系爭建案委託叁一建築師事務所於110年2月1日
    以花蓮縣秀林鄉克來寶段380地號土地（都市計畫特種工業
    區，基地面積：225,133.92平方公尺）為建築基地（下稱系
    爭基地），向被告申請興建再生資源利用中心及附屬設施、
    G2警街室等地下1層、地上9層、3幢3棟1戶之建築物，經被
    告審查認定符合建築法第30條至第34條、直轄市縣（市）主
    管機關審查或鑑定建築物工程圖樣及說明書之規定項目，且
    參加人已提出經審核同意之「第4次環境影響差異分析報告
    」，已符合花蓮縣建築管理自治條例第11條第1項第5款第7
    目等規定申請建造執照應檢附其他依有關法令規定應附者（
    如依環境影響評估法規定經核可之證明文件），乃以110年3
    月3日府建管字第1100023843號函核發同日花建執照字第110
    A0068號建造執照（下稱系爭建照）。原告不服被告核發系
    爭建照，主張系爭建案屬應實施環境影響評估之「環境保護
    工程之興建」，依法應實施環境影響評估卻未辦理，違反環
    境影響評估法第14條規定，系爭建照之作成，應屬無效；且
    縱認系爭建案僅屬原「和平水泥廠計畫」之環評內容變更，
    惟系爭建案產生之戴奧辛、重金屬或揮發性有機物質等相關
    空氣污染物，可能會對環境有加重影響之虞，亦應就此部分
    重新辦理環境影響評估；又參加人未依原住民基本法第21條
    規定踐行對原告德卡倫部落之諮商同意，被告違法發給系爭
    建照，自有違誤，請求撤銷系爭建照等語，提起訴願，經訴
    願決定駁回後，提起本件行政訴訟。
三、經查，參加人為本件系爭建照之相對人，對於本件訴訟之結
    果，倘認系爭建照及訴願決定應予撤銷，參加人之權利或法
    律上利益將受損害，爰依職權裁定命參加人獨立參加本件訴
    訟。
中　　華　　民　　國　　111 　年　　7 　　月　　13　　日
                    臺北高等行政法院第五庭
                              審判長法  官　蘇嫊娟
                                    法  官　劉正偉 
                                    法  官　陳雪玉
上為正本係照原本作成。
不得聲明不服。
中　　華　　民　　國　　111 　年　　7 　　月　　13　　日
                                    書記官  王月伶